【裁判字號】    88,上訴,4419
【裁判日期】    890121
【裁判案由】    誣告
【裁判全文】
臺灣高等法院刑事判決                          八十八年度上訴字第四四一九號
    上  訴  人
    即 自 訴人  甲○○
    被      告  丙○○
右上訴人，因被告誣告案件，不服臺灣士林地方法院八十八年度自字第二一一號，中
華民國八十八年十月十六日第一審判決提起上訴，本院判決如左：
    主      文
上訴駁回。
    理      由
一、自訴意旨略稱：被告丙○○與其夫乙○○於民國（以下同）八十八年三月四日下
    午十八時許，至臺北市○○路建成派出所，意圖自訴人受刑事處分，竟誣指自訴
    人竊盜其財物，幸經不起訴處分，而乙○○亦另案經檢察官以誣告起訴。顯見被
    告亦涉有誣告罪責云云。
二、按犯罪事實應依證據認定之，無證據不得推定其犯罪事實，刑事訴訟法第一百五
    十四條定有明文。本案自訴人認被告涉有誣告罪嫌，主要以被告偕同其夫乙○○
    到派出所等為據，訊據被告則堅決否認有何誣告犯行，並辯稱：是我先生通知我
    丟東西，他自己要告，我與他一起去派出所，後來他作筆錄，叫我回家帶小孩等
    語。
三、經查：台灣士林地方法院檢察署八十八年偵字第三００二號乙○○告甲○○竊盜
    案內之警訊筆錄僅有乙○○指控甲○○竊盜，並無本案被告之任何筆錄，有該卷
    宗附卷可參，且證人即承辦該案警員張茂興證稱：丙○○自己沒有說要告等語（
    原審八十八年八月二十筆錄），顯見被告並未向警方申告自訴人犯罪，是被告所
    辯，即非無據，應可採信，至證人張茂興又稱：是丙○○叫他先生告的，因原本
    他先生不告，約離開二小時才說要告，我是依他夫妻二人談話含意，認為是太太
    要先生告的云云，既是證人判斷他人談話含意，顯屬臆測，尚難輕信，何況，證
    人乙○○證稱：是我發覺東西丟掉，且甲○○自廁所衝出來時，我便決定要告他
    等語（原審八十八年十月一日筆錄本院八十八年十二月二十日訊問筆錄），足證
    被告亦未教唆乙○○訴訟，此外復查無其他積極確切證據足證被告有何誣告犯行
    ，不能證明自屬被告犯罪。
四、經核原審認不能證明被告丙○○犯罪，而為無罪之諭知，並無不合，自訴人上訴
    意旨，仍執前詞，指摘原判決不當，為無理由，應予駁回。
據上論斷，應依刑事訴訟法第三百四十三條、第三百六十八條，判決如主文。
中     華     民     國    八十九   年      一        月      二十一    日
                             臺灣高等法院刑事第六庭
                                 審判長法  官  陳  春  秋
                                       法  官  高  明  哲
                                       法  官  黃  賽  月
右正本證明與原本無異。
如不服本判決應於收受送達後十日內向本院提出上訴書狀，其未敘述上訴之理由者並
得於提起上訴後十日內向本院補提理由書（均須按他造當事人之人數附繕本）。
                                       書記官  廖  麗  蓮
中     華     民     國    八十九   年      一        月      二十五    日


司法院資訊處製作；財團法人民間司法改革基金會備份。
